【裁判字號】    98,易,717
【裁判日期】    981208
【裁判案由】    竊盜
【裁判全文】
臺灣苗栗地方法院刑事判決               98年度易字第717號
公  訴  人  臺灣苗栗地方法院檢察署檢察官
被      告  丙○○
上列被告因竊盜案件，經檢察官提起公訴（98年度偵字第1175號
），本院判決如下：
    主  文
丙○○犯竊盜罪，處有期徒刑伍月，如易科罰金，以新臺幣壹仟
元折算壹日。扣案之鳥網肆件、鳥籠壹個、新的鳥網貳件、鳥網
袋貳個均沒收。
    事  實
一、丙○○意圖為自己不法之所有，於民國98年2月24日上午10
    時20分許，在苗栗縣銅鑼鄉興隆村3鄰勤善寺後方山區，架
    設捕鳥網4件，攔捕他人訓練之賽鴿，並竊得戊○○所有之
    賽鴿1隻及丁○○、乙○○共有之賽鴿3隻，得手後置於鳥網
    內，正欲離開現場時，為甲○○等6 人發現並加以追逐，待
    追獲後予以逮捕，並通知警方前來處理而查獲，並扣得鳥網
    4 件、鳥籠1 個、新的鳥網2 件、鳥網袋2 個等物。
二、案經苗栗縣警察局苗栗分局報告臺灣苗栗地方法院檢察署檢
    察官偵查起訴。
    理  由
一、本件被告丙○○對於下列供述證據、非供述證據的證據能力
    均不爭執（參98年10月7 日準備程序筆錄第2 頁、98年11月
    24日審判筆錄第9 至10頁），且無違法取得或顯不可信之情
    形，本院自得將之採為認定本件犯罪事實存否之證據，附此
    敘明。
二、訊據被告丙○○固坦承於民國98年2 月24日上午，有至苗栗
    縣銅鑼鄉興隆村3 鄰勤善寺後方山區，但否認有竊盜犯行，
    辯稱：伊是與「阿明」的人前來採羊奶頭，但羊奶頭太小，
    「阿明」提議到附近山區再找，跟伊下來時，遇到甲○○等
    人拿鐮刀、鋤頭柄、球棒等物，並喊「給他死」，伊嚇到就
    跑了等語。
三、惟查：
  (一)證人甲○○證稱：家裡有養鴿子，於2 月22日在家裡放飛，
    隔天1 個男子打電話給伊說鴿子在他手上，他說要贖金才要
    放回，伊跟他說現在人在田裡工作，要他先放鴿子回來給伊
    ，但是當天傍晚他只放了1 隻鴿子回來，到晚上9 時打電話
    給伊，伊跟他講鴿子只回來1 隻，其他3 隻何時放，後來另
    3 隻鴿子還是沒有放回來。伊養鴿子好幾年，去年也是在那
    個地方被網到，伊想應該是跟去年相同的地方，竊鴿者網鴿
    和放鴿的地方不同，在山上網鴿，網到的鴿子放在山下。隔
    天早上10點跟5 個朋友一起上山去找，在2 個網袋的旁邊，
    他【指丙○○】看到伊及伊的朋友想跑就跌倒，距離他倒地
    位置約2 公尺處，有2 個裝鴿子的網袋，鳥籠距離他倒地位
    置約4 公尺，另1 個人跑掉只看到背影。丙○○說跑走的人
    叫「阿明」。後來報警，待警員到場後，會同警員到山上把
    網子割掉，並找到被網住的4 隻鴿子，鴿子放在鐵的鴿籠，
    但沒有找到伊的鴿子。在抓到丙○○第2 天伊的鴿子被放回
    來，但腳上的腳環被剪掉，伊因不能證明鴿子有參加比賽而
    失格等語（參偵卷第44至45頁，審卷98年11月24日審判筆錄
    第3至9頁）。
  (二)證人即被害人戊○○證稱：於98年2 月22日下午4 時許，在
    台中市住處鴿舍，發現當日上午8 時25分許載至桃園縣永安
    漁港附近訓練放行之賽鴿1 隻未返回鴿舍，才知被人擄走。
    該賽鴿左腳綁有腳環，腳環上烙有編號197607，顏色為淺斑
    色及留有0000000000號手機聯絡電話，警方通知伊前來領回
    等語（參偵卷第7至9頁、第45頁）。
  (三)證人即被害人丁○○證稱：於98年2 月22日下午4 時許，在
    住處鴿舍，發現當日上午8 時25分許載至桃園縣龍潭交流道
    附近訓練放行之賽鴿3 隻未返回鴿舍，才知被人擄走。每隻
    賽鴿左腳綁有腳環，腳環上分別烙有編號192187（淺黑色）
    、192191（粉色）、192194（黑斑色），及留有0000000000
    號手機聯絡電話，3 隻賽鴿為伊及表哥陳澱剛所共有，警方
    通知伊前來領回等語（參偵卷第14至15頁）。
  (四)是由證人甲○○、戊○○、丁○○等人的證詞，參酌卷附現
    場圖（參偵卷第24頁）、照片（參偵卷第28至31頁）所示，
    可知被告丙○○於上述時地，發現證人甲○○等人上山時，
    旋即拔腿逃跑並摔倒，在距離被告丙○○摔倒處2 公尺處有
    2 個裝鴿子的網袋，於距離被告丙○○摔倒處4 公尺處，為
    裝有證人戊○○、丁○○等人失竊4 隻鴿子的鐵製鳥籠等情
    。由此足見，前述遭竊的4 隻鴿子，係為被告丙○○竊得後
    置於該處，伺機打電話向鴿主勒贖，但於發現證人甲○○等
    人到場後，旋即心虛逃跑等事實。至被告丙○○辯稱係與「
    阿明」共同至上述山區拔羊奶頭等語，但其並未提供「阿明
    」的真實姓名及住處供本院查考，則其此節辯解的真實性，
    實有可疑。且被告丙○○果若真欲至該處拔羊奶頭，但竟未
    攜帶任何拔取羊奶頭的鋤頭、鐮刀、剪刀或開山刀等工具，
    及裝置羊奶頭之袋子，足見其此節辯解為虛，不足採信。又
    被告丙○○辯稱係因看見證人甲○○等人持鐮刀等工具喊打
    喊殺因害怕方跑離現場等語，然查，證人甲○○證稱鐮刀係
    為割掉竊鴿者所架設之割網等語，且若被告丙○○確係為拔
    羊奶頭而到該山區，並無竊鴿行為，大可在場與證人甲○○
    等人論斷是非曲直，焉有不將事情說明白講清楚立即逃跑之
    理？再者，被告丙○○陳稱與不認識證人甲○○，素無嫌隙
    冤仇等語，可見證人甲○○並無誣陷被告丙○○的動機，由
    此益見被告丙○○的辯解不實，不足採信。
  (五)綜上，被告丙○○的前述辯解，均為臨訟卸責之詞，不足為
    採。此外，復有現場圖、照片、贓物認領保管單（參偵卷第
    26頁）、苗栗縣警察局苗栗分局扣押物品目錄表（參偵卷第
    27頁）在卷可考，又有鳥網4 件、鳥籠1 個、新的鳥網2 件
    、鳥網袋2 個等物扣案可憑，其竊盜犯行，洵堪認定。
四、核被告丙○○所為，係犯刑法第320 條第1 項之竊盜罪。爰
    審酌被告為貪圖私利，而為前述竊鴿之行為，實不可取。再
    斟酌被告竊取的鴿子為4 隻，及其否認犯行之犯後態度、被
    害人失竊的鴿子業已領回等一切情狀，量處如主文所示之刑
    ，並諭知易科罰金之折算標準。扣案之鳥網4 件、鳥籠1 個
    、新的鳥網2 件、鳥網袋2 個等物，係被告所有，供竊取鴿
    子所用，應依刑法第38條第1 項第2 款之規定沒收。
據上論斷，依刑事訟訴法第299 條第1 項前段，刑法第320 條第
1 項、第41條第1 項前段、第38條第1 項第2 款，刑法施行法第
1條之1 ，判決如主文。
本案經檢察官林俊杰到庭執行職務。
中    華    民    國    98    年    12    月     8    日
                  刑事第一庭  法  官  呂曾達
以上正本證明與原本無異。
如不服本判決，應於收受送達後10日內向本院提出上訴書狀（應
敘述具體理由並附繕本）。上訴書狀如未敘述理由，應於上訴期
間屆滿後20日內補提理由書於本院。
                              書記官  劉容辰
中    華    民    國    98    年    12    月    8     日
附錄本案論罪科刑法條：
刑法第320 條第1項：
（普通竊盜罪）
意圖為自己或第三人不法之所有，而竊取他人之動產者，為竊盜
罪，處5  年以下有期徒刑、拘役或 5 百元以下罰金。

司法院資訊處製作；財團法人民間司法改革基金會備份。
